# 关于房地产企业罚没购房定金问题- 求教各位老师

提问人：wx_62048be92d7b 时间：2022-02-10 13:05:17
因逾期未签订合同，地产企业罚没了购房人的定金，因地产行业不景气，违约人数较多，因此金额巨大，此前签订的订购合同中约定逾期未签订购房合同地产商有权罚没定金，但实际操作中，地产商顾及自身的声誉，会对部分客户妥协退还定金，另部分客户在上诉，目前该笔罚没款企业计入其他应付款中，账龄1-3年不等，请问老师合理吗，是否放入或有事项，预计负债比较合适

回答人：chenyiwei
建议目前暂时仍放在其他应付款中，到确定确实无需退回（即现时义务解除）时再转为营业外收入。这不属于或有事项。